# 新老会计准则选择

提问人：bzhou2001 时间：2012-05-11 21:16:30
公司于 2010 年成立，外商投资企业，非上市公司，在长春设立， 2010 年使用新会计准则并出具了审计报告； 2011 年，公司聘请新的会计师事务所，对方建议采用旧会计准则，即 2001 年企业会计制度和企业会计准则。就 2010 年而言，两种准则对净利润、净资产均没有差异，只是信息披露差异而已。
请问，从新会计准则变更为旧会计准则的操作是否可以？有没有规定明确的说是不可以这样做？

回答人：chenyiwei
回复 bzhou2001 的帖子
不恰当。从宏观趋势看，应该是新准则逐步取代旧准则，而不是相反。而且不少地方的主管财政厅局、国资委等都已经下达了相关通知，要求所属大中型企业在规定时限内全部转为执行新会计准则。